【裁判字號】    92,易,289
【裁判日期】    920428
【裁判案由】    違反菸酒管理法
【裁判全文】
臺灣屏東地方法院刑事判決                          九十二年度易字第二八九號
    公  訴  人  臺灣屏東地方法院檢察署檢察官
    被      告  丙○○
右列被告因違反菸酒管理法案件，經檢察官提起公訴（九十一年度偵字第五六五八號
），本院判決如左：
    主  文
丙○○無罪。
    理  由
一、本件公訴意旨略以：丙○○與乙○○、甲○○（其二人另案由本院審理中，九十
    二年度易字第四十八號）明知未經主管機關許可，不得輸入私菸，竟基於共同之
    犯意聯絡，於民國九十一年十月十七日下午五時三十分許，由丙○○以每日新台
    幣一千元之代價，向不知情之莊秋霞租用其所有之ＣＴＳ─六二○一號膠筏（編
    號漁舢港外九七七號），駕駛前揭漁筏從高雄市旗后安檢所報關出海作業，於屏
    東縣枋山鄉枋山外海四點五浬處（即北緯二十二度十分六十四秒、東經一百二十
    度三十六分三二九秒），向不詳船舶輸入私菸一批，藏匿於該筏內，分次進入屏
    東縣車城鄉海岸處，欲由乙○○、甲○○以車牌號碼Ｋ二─三一八○號自小貨車
    接駁上岸，載運他處販售以牟利，嗣於翌日上午凌晨五時四十五分許，在屏東縣
    車城鄉大統立高爾夫球場前方海灘處，為行政院海岸巡防署第六二岸巡大隊（下
    稱海巡署）人員當場查獲乙○○及甲○○，並扣得私菸一批，旋即於同日凌晨七
    時三十分，在上開外海處，當場查獲丙○○，並扣得七星牌香菸（ＳＥＶＥＮ
    ＳＴＡＲＳ）一百九十包，市價約九千五百元，完稅價格為一千六百十五元，因
    認被告涉有菸酒管理法第四十六條之輸入私菸罪嫌。
二、訊之被告丙○○否認有輸入私菸犯行，辯稱：香菸是我在枋山外海約六、七海浬
    處檢到的，並未輸入私菸等語。按犯罪事實應依證據認定之，無證據不得推定其
    犯罪事實，刑事訴訟法第一百五十四條定有明文。公訴人認被告輸入私菸，無非
    以被告駕駛之膠筏被查獲七星牌香菸（ＳＥＶＥＮ  ＳＴＡＲＳ）一百九十包等
    為其論據；然查：
１、我國領海為自基線起至其外側十二浬間之海域，中華民國領海及鄰接區法第三條
    定有明文。本件被告為警查獲之地點，係在屏東縣枋山鄉枋山外海四點五浬處（
    即北緯二十二度十分六十四秒、東經一百二十度三十六分三二九秒），有海巡署
    制作之圖表一份附於警卷可稽，與被告所稱拾獲香菸之地點「枋山外海約六、七
    海浬處」，均在中華民國領域之內，顯無所謂「輸入」之問題。
２、雖被告所辯在海上拾獲香菸，與常情相悖，未可盡信；然除查獲之香菸外，並無
    任何證據足以證明被告有自我國領海（基線起十二海浬）外輸入私菸進入國境內
    ，或與其他自國境外輸入私菸之船舶及行為人有共同犯意聯絡之情事，顯難僅憑
    被告在國境內駕駛航行之膠筏載有私菸之事實，即認其犯罪。
３、有關另案查獲之乙○○、甲○○部分，經查亦無任何具體事證足資證明被告與其
    二人有共同輸入私菸之犯行，公訴人僅因彼等分別為高雄市小港區及旗津區人，
    顯有地緣關係（被告住高雄市左營區）、與被告被查獲之時間相隔不久及被查獲
    之香菸部分品牌相同，未免過於巧合云云，即認與被告為共同正犯，完全出於臆
    測，實嫌速斷。
三、綜上所述，本件被告之犯罪不能證明，應為無罪之諭知。
四、據上論斷，應依刑事訴訟法第三百零一條第一項判決如主文。
中      華      民      國      九十二      年    四    月    二十八    日
            臺灣屏東地方法院刑事第四庭
                                          法  官  楊清安
右正本證明與原本無異。
如不服本判決應於收受本判決送達後十日內向本院提出上訴書狀，其未敘述上訴理由
者，並得於提起上訴後十日內向本院補提理由書狀（均須按他造當事人之人數附繕本
 ）「切勿逕送上級法院」
                                          書記官  張儷薾
中      華      民      國      九十二      年    四    月    二十八    日


司法院資訊處製作；財團法人民間司法改革基金會備份。
